【裁判字號】    98,執消債更,21
【裁判日期】    980710
【裁判案由】    更生事件
【裁判全文】
臺灣宜蘭地方法院民事裁定          98年度執消債更字第21號
債  務  人  甲○○
債  權  人  台北富邦商業銀行股份有限公司
法定代理人  丁○○
債  權  人  台中商業銀行股份有限公司
法定代理人  丙○○
債  權  人  香港商香港上海匯豐銀行股份有限公司(原中華銀
            行)
法定代理人  韋力行
債  權  人  萬泰商業銀行股份有限公司
法定代理人  周榮生
債  權  人  台新國際商業銀行股份有限公司
法定代理人  蔡孟
債  權  人  大眾商業銀行股份有限公司
法定代理人  乙○○
代  理  人  林紋守
上列當事人聲請消費者債務清理事件，本院裁定如下：
    主  文
債務人所提如附件一所示之更生方案應予認可。並自本裁定確定
之次月起，於每月15日給付。
債務人在未依更生條件全部履行完畢前，其生活程度應受如附件
二所示標準之限制。
    理  由
一、本件債務人所提如附件一所示之更生方案，主張自法院認可
    更生方案裁定確定之次月起，每一個月為一期，共分96期，
    8年清償，每期清償新台幣（下同）7,000元，並向各債權人
    分別按月給付每期之清償金額等語。前經本院函請債權人就
    債務人所提之更生方案，以書面確答是否同意，其中債權人
   （1）台新國際商業銀行股份有限公司表示同意（2）台中商
    業銀行股份有限公司、大眾商業銀行股份有限公司逾期不為
    確答，視為同意外，其餘債權人均以不同意函復。惟該同意
    及視為同意更生方案之已申報無擔保及無優先權債權人並未
    過半數，無法依消費者債務清理條例第60條第2項規定視為
    債權人會議可決更生方案。
二、按債務人有薪資、執行業務所得或其他固定收入，法院認更
    生方案之條件公允者，得不經債權人會議可決，逕依債務人
    之聲請或依職權以裁定認可更生方案；法院為認可之裁定時
    ，因更生方案履行之必要，對於債務人在未依更生條件全部
    履行完畢前之生活程度，得為相當之限制，消費者債務清理
    條例第64條第1項、第62條第2項分別定有明文。
三、查本件債務人聲請更生，前經本院以97年度消債更字第175
    號民事裁定開始更生程序在案，有上開裁定在卷可參，而債
    務人確有薪資收入，亦有其任職台南意麵之在職證明書及98
    年3~7月薪資袋在卷足憑。再觀諸債務人所提上揭更生方案
    ，其清償總額合計為672,000元，雖僅為已申報無擔保及無
    優先權債權總額1,486,226元之45.22%。惟據債務人稱配偶
    潘怡璇需照顧女兒吳悅禎（民國○○年○月○○日生）、吳悅榕
    （民國○○年○月○○日生），無法上班。而吳悅禎、吳悅榕分
    別年僅4歲、2歲，仍有賴債務人扶養。債務人為聲請更生，
    僅申報自己與女兒2人之生活費用，每月共計支出12,839元
    ，尚低於依內政部公告之98年度臺灣省每人每月最低生活費
    標準9,829元計算之29,487元（即9,829元×3＝29,487元）
    之標準。債務人就每月收入20,000元扣除必要支出12,839元
    後之餘額7,161元，提出每期清償7,000元。並願將清償期延
    長為八年。足認其有履行該更生方案之誠意，其條件核屬公
    允、適當、可行。復查，債務人無同條例第64條2項所定：
    「一、債務人於七年內曾依破產法或本條例規定受免責。二
    、有前條第1項各款情之一者。三、無擔保及無優先權債權
    受償總額，顯低於法院裁定開始更生程序時，依清算程序所
    得受償之總額。四、無擔保及無優先權債權受償總額，低於
    債務人聲請更生前二年間，可處分所得扣除自己及依法應受
    其扶養者所必要生活費用之數額。」不應逕予認可之消極事
    由存在，分別有本院查詢表、財產清單、債務人更生聲請狀
    所附之聲請更生前二年內之財產及收入狀況說明書在卷可稽
    。故不經債權人會議可決，予以認可該更生方案。另並依上
    開規定，就債務人在未依更生條件全部履行完畢前之生活程
    度，裁定為相當之限制，爰裁定如主文。
中    華    民    國    98    年    7    月    10    日
              民事庭        司法事務官  楊思誠
上為正本係照原本作成
於債權人會議不同意更生方案之債權人如不服本裁定，應於裁定
送達後10日內，以書狀向本院司法事務官提出異議。
中    華    民    國    98    年    7    月    13    日
                            書  記  官  李茂榮
 附件一：更生方案
 ┌─────────────────────────┐
 │壹、更生方案內容                                  │
 │1.認可裁定確定之次月起，每一月為一期，共96期。    │
 │2.每期清償新台幣（下同）7,000元。債權人分配金額如 │
 │  貳之分配表所示。                                │
 │3.債務總金額：1,486,226元                         │
 │4.清償總金額：672,000元                           │
 │5.清償比例：45.22%。                              │
 ├─────────────────────────┤
 │貳、更生清償分配表                                │
 ├──┬───────┬───────┬──────┤
 │編號│   債權人     │債權金額（元）│每期可分配金│
 │    │              │              │額（元）    │
 ├──┼───────┼───────┼──────┤
 │ 1  │台北富邦商業銀│   140,842    │   663      │
 │    │行股份有限公司│              │            │
 ├──┼───────┼───────┼──────┤
 │ 2  │台中商業銀行股│   307,155    │   1,447    │
 │    │份有限公司    │              │            │
 ├──┼───────┼───────┼──────┤
 │ 3  │香港商香港上海│              │            │
 │    │匯豐銀行股份有│   265,816    │   1,252    │
 │    │限公司        │              │            │
 ├──┼───────┼───────┼──────┤
 │ 4  │萬泰商業銀行股│   94,227     │   444      │
 │    │份有限公司    │              │            │
 ├──┼───────┼───────┼──────┤
 │ 5  │台新國際商業銀│   380,628    │   1,793    │
 │    │行股份有限公司│              │            │
 ├──┼───────┼───────┼──────┤
 │ 6  │大眾商業銀行股│   297,558    │   1,401    │
 │    │份有限公司    │              │            │
 ├──┼───────┼───────┼──────┤
 │    │    合計      │   1,486,226  │   7,000    │
 ├──┴───────┴───────┴──────┤
 │參、補充說明                                      │
 │1.每期可分配金額＝債權金額×清償比例÷96期（元以下│
 │  四捨五入）                                      │
 │2.債務人於履行更生方案前，應自行向各債權人詢問還款│
 │  方式，並依期履行 。                             │
 └─────────────────────────┘
 附件二：
 債務人在未依更生條件全部履行完畢前應受下列之生活限制：
 1、 不得為奢侈、浪費之行為。
 2、 不得為賭博或其他投機行為。
 3、 不得為金錢借貸之行為。
 4、 不得為不動產之處分。
 5、 不得搭乘計程車、高鐵、飛機、輪船。但因職務所需且由任
     職機關或團體支付者不在此限。
 6、 不得從事國外遊學或出國旅遊等消費活動。
 7、 不得投資金融商品（如股票、基金等）之相關行為。
 8、 不得駕駛超過新台幣（下同）500,000元以上之車輛。但因
     營業謀生必要者，不在此限。
 9、 每月日常生活支出不得逾政府公告當年度各縣市最低生活標
     準。
 10、每人每月房屋租金不得逾4,000元，每戶每月不得逾10,000
     元。
 11、除維持生計之必要外，不得購買1,000元以上之商品或服務
     。
 12、每月應製作收入支出帳目明細並保留收據或憑證，以供法院
     定期查核。


司法院資訊處製作；財團法人民間司法改革基金會備份。
